【裁判字號】    95,易,434
【裁判日期】    950428
【裁判案由】    竊盜
【裁判全文】
臺灣桃園地方法院刑事判決               95年度易字第434號
公  訴  人  臺灣桃園地方法院檢察署檢察官
被      告  乙○○
上列被告因竊盜案件，經檢察官提起公訴（94年度偵字第18672
號），及移送併案審理（94年度偵字第16287 號），本院裁定進
行簡式審判程序，判決如下：
    主  文
乙○○連續攜帶兇器竊盜，累犯，處有期徒刑拾月。扣案之六角
扳手壹支沒收。
    事  實
一、乙○○前於民國79年間，因偽造有價證券案件，經臺灣高等
    法院判處有期徒刑1 年8 月確定；於82年間，因違反肅清煙
    毒條例等案件，經本院就違反肅清煙毒條例部分，判處有期
    徒刑3 年2 月，就違反麻醉藥品管理條例部分，判處有期徒
    刑5 月，後經臺灣高等法院駁回上訴確定；復於82年間，因
    偽造文書等案件，經本院就詐欺罪部分，判處有期徒刑10月
    ，就竊盜罪部分，判處有期徒刑1 年，就偽造文書罪部分，
    判處有期徒刑1 年2 月確定，後於83年間，因妨害兵役案件
    ，經本院判處有期徒刑7 月確定。其所犯上開各罪，經本院
    以85年度聲字第1719號裁定應執行有期徒刑8 年，於85年5
    月10日確定，而於87年3 月27日因縮短刑期假釋出監付保護
    管束，並於90年11月16日經縮刑假釋期滿未經撤銷假釋以已
    執行完畢論。其又於90年間因賭博案件，經本院判處有期徒
    刑5 月，如易科罰金，以300 元折算1 日確定，並於94年2
    月23日縮短刑期執行完畢。詎其猶不知悔改，竟基於意圖為
    自己不法所有之概括犯意，先於94年8 月28日上午8 時許（
    併辦意旨誤植為晚上7 時許），在桃園縣中壢市○○路○ 段
    民權游泳池前，見楊徐勤珠所有車牌號碼UET ─759 號之輕
    型機車（下稱上開機車）停放於該處，且上開機車上之鑰匙
    未取下，遂以使用該鑰匙啟動電門發動車輛之方式，竊取上
    開機車，得手後供己使用。復於94年9 月2 日上午9 時許（
    起訴書誤植為94年9 月7 日上午10時5 分許），在桃園縣平
    鎮市○○路430 巷內，見甲○○所有車牌號碼LI─6489號自
    用小客車（下稱上開自用小客車）停放於該處，有機可趁，
    乃以持用其所有客觀上足以對人之生命、身體造成危害之兇
    器六角扳手1 支，強行啟動電門發動車輛之方式，竊取上開
    自用小客車，得手後亦供己使用。嗣先於94年8 月30日15時
    20分許，在桃園縣新屋鄉九斗村5 鄰56號前為警查獲，後於
    94年9 月7 日10時5 分許，在桃園縣新屋鄉○○村○○○路
    ○ 段316 巷17弄口為警再度查獲，並扣得上開其所有供竊取
    上開自用小客車之六角扳手1 支。
二、案經桃園縣政府警察局楊梅分局報請臺灣桃園地方法院檢察
    署檢察官偵查起訴，及桃園縣政府警察局移送臺灣桃園地方
    法院檢察署檢察官移送併案審理。
    理  由
一、本件經檢察官提起公訴，被告乙○○於準備程序中就被訴事
    實為有罪之陳述，經受命法官告知簡式審判程序之旨，並聽
    取公訴人及被告之意見後，由合議庭裁定進行簡式審判程序
    ，合先敘明。
二、訊據被告乙○○對於上揭時、地，其竊取被害人楊徐勤珠所
    有上開機車；復持用上開其所有之六角扳手1 支，竊取被害
    人甲○○所有上開自用小客車之事實均坦白承認，惟矢口否
    認有攜帶兇器之情，辯稱：上開六角扳手並非兇器云云。經
    查，上揭事實業據被害人楊徐勤珠、甲○○分別於警詢中指
    述失竊情節甚詳在卷，且經證人即被害人楊徐勤珠之夫楊建
    雄於警詢中就未曾出借上開機車予被告使用一節證述明確，
    另由證人即查獲被告之警員蔡坤德於檢察官訊問時就94年9
    月7 日查獲被告之過程結證屬實在卷，此外，復有贓物領據
    2 紙；車輛車牌失竊作業─查獲車輛認可資料1 紙；上開機
    車之照片2 幀；桃園縣政府警察局車輛協尋證明單1 紙；車
    輛竊盜詳細資料畫面1 紙附卷可稽，及被告所有，供其犯本
    件加重竊盜罪所用之六角扳手1 支扣案足資佐證。至被告雖
    以前揭情詞置辯，然查被告持用於竊取上開自用小客車之上
    開六角扳手1 支，係金屬製，前端呈扁平尖銳狀，全長約16
    公分（包含彎勾處3 公分），有本院95年4 月18日勘驗筆錄
    在卷足憑，如持以揮舞，當能對人之生命、身體造成危險，
    應屬兇器無誤，職是，被告所辯顯係事後避重就輕之詞，不
    足採取。綜上，本件事證明確，被告上揭犯行足可認定，應
    依法論科。
三、核被告乙○○竊取被害人楊徐勤珠所有上開機車之所為，係
    犯刑法第320 條第1 項之普通竊盜罪；其持用上開六角扳手
    1 支，竊取被害人甲○○所有上開自用小客車之所為，則係
    犯刑法第321 條第1 項第3 款之攜帶兇器加重竊盜罪。又被
    告先後所為普通竊盜、攜帶兇器加重竊盜犯行，時間緊接，
    所犯構成要件相同罪名，顯係基於概括犯意，為連續犯，應
    依刑法第56條規定以攜帶兇器加重竊盜一罪論，並加重其刑
    。公訴意旨雖僅就被告於94年9 月2 日所為之攜帶兇器加重
    竊盜犯行提起公訴，惟其所為上開普通竊盜犯行，與經起訴
    部分，具有連續犯之裁判上一罪關係，依法本院自得併予審
    究。公訴人雖認被告持用上開六角扳手，竊取上開自用小客
    車之所為，係犯刑法第320 條第1 項之普通竊盜罪嫌云云，
    然被告於竊取上開自用小客車時所攜帶之物既屬兇器，詳如
    前述，則其所為自應該當刑法第321 條第1 項第3 款之攜帶
    兇器加重竊盜罪，是公訴人起訴法條容有未洽，惟起訴基本
    事實相同，爰依刑事訴訟法第300 條規定，變更起訴法條，
    併此敘明。查被告前有如事實欄所載之犯罪科刑執行情形，
    有臺灣高等法院被告全國前案紀錄表1 紙在卷可稽，其於5
    年內再犯本件有期徒刑以上之罪，應依刑法第47條規定論以
    累犯，並應依法遞加重其刑。爰審酌被告正值壯年，猶不思
    正途，為貪圖己用，竟竊取他人所有之財物，所為非是，及
    其犯罪動機、目的、手段，生活狀況、智識程度、素行、竊
    盜次數、被竊財物之價值，犯罪所生之損害，惟念其犯罪後
    坦承犯行，態度尚稱良好等一切情狀，量處如主文所示之刑
    。
四、至扣案之六角扳手1 支，係被告所有，且為供其犯本件加重
    竊盜罪所用之物一情，業據被告供承屬實在卷，應依刑法第
    38條第1 項第2 款之規定宣告沒收之。
據上論斷，應依刑事訴訟法第273 條之1 第1 項、第299 條第1
項前段、第300 條，刑法第56條、第321 條第1 項第3 款、第47
條、第38條第1 項第2 款，判決如主文。
本案經檢察官張啟聰到庭執行職務。
中    華    民    國    95    年    4     月    28    日
                       刑事第十二庭法  官  王  美  玲
以上正本證明與原本無異。
如不服本判決，應於判決送達後10日內向本院提出上訴狀 (應附
繕本)， 上訴於臺灣高等法院。
                                   書記官  吳  玉  蘭
中    華    民    國    95    年    4     月    28    日
附錄本案論罪科刑法條：
刑法第321條
犯竊盜罪而有左列情形之一者，處六月以上、五年以下有期徒刑
：
一  於夜間侵入住宅或有人居住之建築物、船艦或隱匿其內而犯
    之者。
二  毀越門扇、牆垣或其他安全設備而犯之者。
三  攜帶兇器而犯之者。
四  結夥三人以上而犯之者。
五  乘火災、水災或其他災害之際而犯之者。
六  在車站或埠頭而犯之者。
前項之未遂犯罰之。


司法院資訊處製作；財團法人民間司法改革基金會備份。
